# 请教陈老师关于设备租赁是否确认使用权资产的实务问题

提问人：wx_634fa6396053 时间：2022-12-04 16:28:07
被审计单位做无线模组开发及销售模组并提供相应服务，公司设置研发部门，日常研发费用支出涉及设备租赁费，经与被审计单位了解，该设备租赁用于项目模组测试，公司尚未有相关台账或记录能够区分用于研发的具体项目。公司与设备供应商签订的合同约定每月双方根据公司租赁天数确认当月租赁费用，以各月对账单结算，双方对账单中明确写明租赁设备名称、机身号、费用、天数等信息。在检查设备租赁合同及双方对账单时，项目组关注到有两台设备自 2020 年 4 月至 2022 年 4 月，公司一直处于租赁使用状态，且该两台设备租赁自 2020 年每月每台1.3万元下降至 2022 年每月每台1.1万元。公司目前就能否确认固定租赁期尚未给出答复，仅说公司研发需要就会租赁该设备。
问： 1 、该两台设备在新租赁准则开始执行日是否能够按照短期租赁简化处理；
2 、若不可简化处理，那么租赁期是否可以选择设备已经使用的年限 3 年（目前可查询到该两项资产对账单至 2022 年 4 月）。
3 、若不可简化处理，租赁负债能够按照第一年月租金1.3万元确认，每年根据实际支付租金调整租金负债及使用权资产，同时调整使用权资产折旧及租金融资费用。
4 、因公司并无任何记录租赁的设备被那些具体项目使用过，将设备租赁费在所有项目摊销是否符合IPO检查条件。

回答人：chenyiwei
1 、因为在 2021 年初，剩余租赁期大于一年，且租赁标的并非低价值资产，故不应采用简化处理方法，应就剩余租赁期确认使用权资产和租赁负债。
2 、 3 、理论上应依据首次执行日可获得的信息对剩余租赁期、各期租金等进行合理估计。后续实际情况与首次执行日的估计不同的，再进行租赁变更处理。实务中基于简化考虑，在后续实际情况与原估计差异不大的情况下，也可以接受直接按照最后的结果确认并追溯到首次执行日。
3 、在没有证据表明受益项目的情况下，简单地将摊销额在所有项目之间平均分配并不合理，无法获得必要的证据支持。

提问人：wx_634fa6396053 时间：2022-12-06 13:51:49
陈老师，还想跟您请教一下，目前每月租赁金额都会发生变化，变化原因系法定节假日当天免租及每年 8 月设备供应商进行租赁金额的变更，是否也可以接受直接按照最后的结果确认并追溯到首次执行日这种方法操作

回答人：chenyiwei
不建议这样处理。这种情况按租赁变更较妥当。